【裁判字號】    96,重訴,670
【裁判日期】    970530
【裁判案由】    清償借款
【裁判全文】
臺灣臺北地方法院民事判決             96年度重訴字第670號
原      告  台灣中小企業銀行股份有限公司
法定代理人  庚○○
訴訟代理人  乙○○
被      告  眾興欣業有限公司
                        號5樓.
兼法定代理  丙○○
人
被      告  丁○○
            己○○
前二人共同
訴訟代理人  徐文宗律師
複代理人    林雅儒律師
被      告  甲○○
當事人間請求清償借款事件，本院於中華民國97年5月21日言詞
辯論終結，判決如下：
    主      文
被告眾興欣業有限公司、丙○○、丁○○、己○○應連帶給付原
告新臺幣壹佰陸拾貳萬陸仟柒佰拾貳元及如附表一編號一所示
之利息、違約金。
被告眾興欣業有限公司、丙○○、丁○○、己○○、甲○○應連
帶給付原告新臺幣貳仟零捌拾柒萬仟貳佰陸拾捌元及如附表一
編號二所示之利息、違約金。
被告眾興欣業有限公司、丙○○、己○○、甲○○應連帶給付原
告新臺幣貳仟貳佰陸拾伍萬貳仟柒佰拾貳元及如附表一編號二
所示之利息、違約金。
被告眾興欣業有限公司、丙○○、己○○、甲○○應連帶給付原
告新臺幣壹仟肆佰陸拾玖萬玖仟元及如附表一編號三所示之利息
、違約金。
原告其餘之訴駁回。
訴訟費用由被告眾興欣業有限公司、丙○○、丁○○、己○○、
甲○○連帶負擔百分之三十七，餘由被告眾興欣業有限公司、丙○○、己○○、甲○○連帶負擔。
本判決原告勝訴部分，於原告以附表二所示之金額被告供擔保後
，得假執行；但被告如以如附表二所示之金額為原告預供擔保，
得免為假執行。
原告其餘假執行之聲請駁回。
    事實及理由
一、被告眾興欣業有限公司（下稱眾興公司）、丙○○、甲○○
    均未於言詞辯論期日到場，核無民事訴訟法第386條所列各
    款情形，爰依原告臺灣中小企業銀行股份有限公司之聲請，
    由其一造辯論而為判決。
二、原告起訴主張：
    (一)眾興公司於民國93年9月23日邀同己○○、丁○○及丙○○為連帶保證人，向原告申請新臺幣（下同）800萬元之
      中期貸款，借款期間自93年9月30日起至96年9月30日止，
      利息按年利率3.75%固定按月與本金依年金法攤還，惟眾
      興公司僅攤還至96年2月28日之本金及利息，即未再清償
      ，依兩造所簽授信約定書第5條之約定，其借款視為全部
      到期，尚欠本金1,626,732元及如附表1編號1所示之利息
      及違約金。眾興公司又於94年11月16日邀同己○○、丁○○及丙○○為連帶保證人，向原告申請5千萬元之週轉金
      貸款，額度期間自94年11月16日起至95年11月16日止，眾
      興公司分別於94年11月16日向原告借款2,093萬元、94年
      12月12日向原告借款750萬元、94年12月16日借款650萬元
      、95年1月13日借款984萬元、95年1月24日借款516萬元，
      利息均按原告之基準利率加年息1.65%計算，按月於每月
      16日機動計付利息，於借款到期日時，一次清償本金，雙
      方於95年11月30日合意將借款到期日變更為96年5月16日
      ，並增加甲○○為連帶保證人，惟眾興公司並未依約按期
      還款，迄今僅攤還至96年3月16日止之利息，依雙方所簽
      授信約定書第5條約定，上開各筆借款已於94年4月16日視
      為全部到期，尚欠本金43,526,000元及附表1編號2所示之
      利息、違約金。眾興公司復於95年5月30日邀同己○○、
      丙○○、甲○○為連帶保證人，向原告申請1,500萬元之
      週轉金貸款，額度期間自95年5月30日起至95年11月16日
      止，眾興公司於95年5月30日向原告借款二筆，金額分別
      為500萬元、1千萬元，利息按月原告之基準利率加年息1.
      65 %計算，於每月30日機動計付，於借款期限屆至時，一
      次清償本金，雙方並於95年11月30日合意變更借款到期日
      為96年5月16日，詎眾興公司並未按期還款，迄今僅攤還
      至96年2月28日止之利息，依雙方所簽授信約定書第5條約
      定，上開各筆借款已於94年3月30日視為全部到期，尚欠
      本金14,699,000元及附表1編號3所示之利息、違約金。
    (二)原告與各被告於契約中約定眾興公司之給付如有遲延，除
      須給付遲延利息外，另須於遲延六個月以內，按約定利率
      加計10%，逾期超過六個月部分，按約定利率加計20%之違
      約金，係為確保債權效力之強制罰，並非損害賠償金額之
      總預定，為懲罰性之違約金，原告自得於遲延利息外，再
      請求違約金，況本件為金錢給付遲延而生之債，縱將違約
      金解為具有損害賠償之性質，仍不妨礙遲延利息之請求。
      又依原告請求之利息及違約金合併觀察，中長期貸款之約
      定利率為3.75%，加計二成後為4.5%，週轉金貸款年利率
      為5.45%，加計二成後為6.54%，尚未超出民法第205條規
      定之年利率20%上限，又民法第203條規定之法定利率為5%
      ，原告請求之違約金並無過高。
    (三)丁○○於96年10月31日言詞辯論期日自承78年12月7日之
      授信約定書、印鑑卡均為其親自簽名及蓋章，91年12月11
      日週轉金貸款契約、委任保證契約及授信約定書亦為其親
      自簽名及蓋章，惟鑑定結果上開文書之簽名筆跡不盡相同
      ，足見丁○○至少有二種不同之簽名筆跡，故簽名筆跡之
      異同，不得作為認定原告與丁○○是否成立連帶保證契約
      之唯一證據。縱依筆跡鑑定結果，89年4月19日及93年9月
      2日之連帶保證書上之丁○○筆跡與被告承認親自簽名文
      書之筆跡相同，依該二連帶保證書，其與原告間之連帶保
      證契約仍屬成立。又丁○○自承78年12月7日之授信約定
      書及印鑑卡為其親自簽名蓋章，依該授信約定書第2條約
      定其變更應以書面通知原告，並辦妥變更或註銷留存印鑑
      之手續，在未為通知及變更或註銷留存印鑑手續前與原告
      所為之交易，其均願負責，如造成原告之損害，並負賠償
      責任。本件系爭各項文書，關於丁○○之印文，就形式上
      觀之，均與78年12月7日授信約定書及印鑑卡上之印文相
      同，而丁○○並無任何書面通知原告有印鑑變更之情事，
      丁○○自應就與原告約定印鑑所生之交易行為負其責任，
      依最高法院74年台上字第2143號、86年台上字第717號、
      90年台上字第2308號判決意旨，原告得主張丁○○係自己
      或由其使用人蓋章之常態事實，丁○○如否認該事實，應
      由丁○○負舉證責任。最高法院70年台上字第657號判例
      意旨所稱之印章，僅為一般私人持有非經特別約定用途之
      印章，如就特定印章，當事人之間已約定作為特定用途，
      並留存印章印跡以作比對，即應比照最高法院73年第10
      次及第11次民事庭會議決議之精神，以印章真偽來認定法
      律關係之效力及責任之歸屬。再參照最高法院79年台上字
      第50 5號判決意旨，丁○○於89年4月19日所簽之連帶保
      證書，雖早於被保證債務而發生，該連帶保證契約並無違
      反保證債務之從屬性，仍屬有效。
    (四)聲明：
      1.眾興公司、己○○、丁○○及丙○○應連帶給付原告
        1,626,732元及如附表1編號1所示之利息、違約金。
      2.眾興公司、己○○、丁○○、丙○○、甲○○應連帶給
        付原告43,526,000元及如附表1編號2所示之利息、違約
        金。
      3.眾興公司、己○○、丙○○、甲○○應連帶給付原告
        14,699,000元及如附表1編號3所示之利息、違約金。
      4.願供擔保請准宣告假執行。
三、被告答辯意旨：
    (一)己○○部分：原告所提出之借據第5條、週轉金貸款契約
      第6條之違約金約定，並未約定違約金係屬懲罰性違約金
      ，依民法第250條第2項規定自屬損害賠償總額預定性質之
      違約金，參諸最高法院62年台上字第1394號判例意旨，原
      告僅得請求違約金，不得更為請求遲延利息。如認原告得
      請求遲延利息，原告實無受有損害可言，而系爭違約金係
      損害賠償總額預定性質，參照最高法院83年台上字第2879
      號判決意旨，原告無損害時不得請求。再如認原告得請求
      遲延利息及違約金，原告收取遲延利息後，縱仍有損害，
      亦屬甚微，請依民法第252條規定予以酌減等語。並聲明
      ：原告之訴及假執行之聲請均駁回；如受不利益判決，願
      供擔保請准免為假執行之宣告。
    (二)丁○○部分：原告所提之94年11月16日及95年11月30日之
      週轉金貸款契約上之丁○○簽名及印文，均非丁○○簽名
      用印，與丁○○各次之簽名，皆非相同，肉眼觀之即可判
      斷，甚與丁○○提供同時期之商業往來文書之簽名相較，
      亦顯不相符，丁○○並未授權他人為之，原告自應舉證證
      明上開契約之真正。再參諸內政部警政署刑事警察局鑑定
      結果，認為上開週轉金貸款契約上載之簽名未與丁○○之
      字跡相符，上開契約顯非丁○○簽署，至為明確。縱認原
      告所提上開契約之印章印跡與授信約定書上丁○○之印章
      相符，參諸最高法院60年台上字第2130號、70年台上字第
      657號判例意旨，亦不單憑印文相符，即遽謂丁○○有委
      託他人辦理保證事務，原告主張最高法院70年台上字第65
      7號判例所稱之印章僅為一般私人持有非經特別約定用途
      之印章云云，係恣意限縮解釋，並不足採。又原告所引最
      高法院73年度第10次及第11次民事庭會議決議與本案事實
      並不相同，原告援引主張，即有未洽，至於原告所引最高
      法院74年台上字第2143號、86年台上字第717號、90年台
      上字第2308號判決，皆未編為判例，自無拘束法院之理。
      另原告所提89年4月19日連帶保證書，係針對眾興公司於
      89 年間向原告借款1,450萬元而為之保證，與本案原告請
      求眾興公司於94年11月16日向原告借款5千萬元，兩者並
      無關聯而係分別獨立之借款，與最高限額保證有別，難認
      眾興公司94年11月16日向原告借款5千萬元，為89年4月19
      日連帶保證書之保證效力所及。退萬步言，如認丁○○應
      負連帶保證責任，則就己○○關於遲延利息及違約金之抗
      辯，皆援用之。並聲明：原告之訴及假執行之聲請均駁回
      ；如受不利益判決，願供擔保請准免為假執行之宣告。
    (三)被告眾興公司、丙○○及甲○○均未於言詞辯論期日到場
      ，亦未提出書狀作何聲明或陳述。
四、兩造不爭執之事實：
    (一)眾興公司於93年9月23日邀同己○○、丙○○為連帶保證
      人，向原告借款800萬元借款期間自93年9月30日起至96
      年9月30日止，利息按年利率3.75%固定按月與本金依年金
      法攤還，眾興公司僅攤還至96年2月28日之本金及利息，
      尚欠本金1,626,732元。
    (二)眾興公司於94年11月16日邀同己○○、丙○○為連帶保證
      人，向原告申請5千萬元之週轉金貸款，額度期間自94年
      11月16日起至95年11月16日止，眾興公司分別於94年11月
      16日向原告借款2,093萬元、94年12月12日向原告借款750
      萬元、94年12月16日借款650萬元、95年1月13日借款984
      萬元、95年1月24日借款516萬元，利息均按原告之基準利
      率加年息1.65%計算，按月於每月16日機動計付利息，於
      借款到期日時，一次清償本金，雙方於95年11月30日合意
      將借款到期日變更為96年5月16日，並增加甲○○為連帶
      保證人。眾興公司僅攤還至96年3月16日止之利息，尚欠
      本金43,526,000元。
    (三)眾興公司復於95年5月30日邀同己○○、丙○○、甲○○
      為連帶保證人，向原告申請1,500萬元之週轉金貸款，額
      度期間自95年5月30日至95年11月16日止。眾興公司於95
      年5月30日向原告借款二筆，金額分別為500萬元、1千萬
      元，利息按月原告之基準利率加年息1.65 %計算，於每月
      30機動計付，於借款期限屆至時，一次清償本金，雙方並
      於95年11月30日合意變更借款到期日為96年5月16日。眾
      興公司僅攤還至96年2月28日止之利息，尚欠本金14,699,
      000元。
    (四)原告與「丁○○」之89年4月19日、93年9月23日連帶保證
      書上之對保簽欄之簽名為丁○○所為。
    以上事實，為兩造所不爭執，並有授信約定書、中期借款借
    據、週轉金貸款契約及借據、契據條款變更契約、撥款及還
    款明細連線作業通用查詢單、基準利率表、連線作業通用查
    詢單票據退票記錄查詢、原告與丁○○之89年4月19日連帶
    保證書、原告與丁○○之93年9月23日連帶保證書、內政部
    警政署刑事警察局97年2月25日刑鑑字第0970009298號鑑定
    書在卷可稽，應堪信為真實。
五、得心證之理由：
    原告主張被告應連帶清償如附表一所示之借款及其遲延利息
    與違約金，己○○及丁○○則以前開情詞置辯。因此，本件
    兩造之爭點，應在於系爭約定之違約金性質為何？亦即原告
    得否請求遲延利息及違約金？違約金之請求是否過高，應予
    酌減？丁○○是否應就附表1編號1、2所示各筆借款負連帶
    保證人責任？茲判斷如下：
    (一)按當事人得約定債務人於債務不履行時，應支付違約金。
      違約金，除當事人另有訂定外，視為因不履行而生損害之
      賠償總額。其約定如債務人不於適當時期或不依適當方法
      履行債務時，即須支付違約金者，債權人除得請求履行債
      務外，違約金視為因不於適當時期或不依適當方法履行債
      務所生損害之賠償總額。民法第250條定有明文。又按違
      約金，有屬於懲罰之性質者，有屬於損害賠償約定之性質
      者，違約金如為懲罰之性質，於債務人履行遲延時，債權
      人除請求違約金外，固得依民法第233條規定，請求給付
      遲延利息及賠償其他之損害，如為損害賠償約定之性質，
      則應視為就因遲延所生之損害，業已依契約預定其賠償，
      不得更請求遲延利息賠償損害（最高法院62年台上字第13
      94號判例意旨參照）。
    (二)本件原告與眾興公司之借據第5條及週轉金貸款契約第6條
      均約定：「逾期償還本金、利息或本息時，按借款總餘額
      ，自應償付日起，逾期在六個月以內部分照約定利率百分
      之十，逾期超過六個月部分照約定利率百分之二十加付違
      約金。」該違約金之性質為懲罰性或損害賠償預定額，從
      其文義，固難得之，惟參諸借據第4條及週轉金貸款契約
      第5條約定，眾興公司於借款到期或視為全部到期未立即
      償還，應按約定利率計付遲延利息。由該二條文毗鄰而立
      ，各得請求，並參諸銀行實務之作法，兩造締約時之真意
      ，應係將該違約金作為強制債務之履行為目的，確保債權
      效力所定之強制罰，係屬懲罰性之違約金（參照最高法院
      68年第9次民庭庭推總會決議)。被告己○○及丁○○辯稱
      該違約金係屬損害賠償預定額之違約金，原告不得再請求
      遲延利息，如認原告得請求遲延利息，即無受有損害，不
      得請求違約金云云，按諸前開最高法院62年台上字第1394
      號判例意旨，並非可採，且原告未能回收本金，亦難謂無
      損害可言。
    (三)再按約定之違約金額過高者，法院得減至相當之數額。違
      約金是否相當，須依一般客觀事實，社會經濟狀況及當事
      人所受損害情形，以為斟酌之標準（最高法院79年台上字
      第1915號判例意旨參照）。又約定之違約金額過高者，法
      院得減至相當之數額，乃係賦與法院得依兩造所提出之事
      證資料，斟酌社會經濟狀況並平衡兩造利益而為妥適裁量
      、判斷之權限，非謂法院須依職權蒐集、調查有關當事人
      約定之違約金額是否有過高之事實，而因此排除債務人就
      違約金過高之利己事實，依辯論主義所應負之主張及舉證
      責任；況違約金之約定，為當事人契約自由、私法自治原
      則之體現，雙方於訂約時，既已盱衡自己履約之意願、經
      濟能力、對方違約時自己所受損害之程度等主、客觀因素
      ，本諸自由意識及平等地位自主決定，除非債務人主張並
      舉證約定之違約金額過高而顯失公平，法院得基於法律之
      規定，審酌該約定金額是否確有過高情事及應予如何核減
      至相當數額，以實現社會正義外，當事人均應同受該違約
      金約定之拘束，法院亦應予以尊重，始符契約約定之本旨
      （最高法院93年度台上字第909號判決意旨參照）。被告
      己○○及丁○○辯稱原告得收取遲延利息後，縱有損害亦
      屬甚微，系爭借款之約定違約金過高，應予酌減云云。惟
      查，被告所辯原告於收取遲延利息後，縱有損害亦屬甚微
      ，乃屬推測之詞，更何況被告尚未給付遲延利息，且被告
      亦未舉證證明之，已難採信。而本件約定之違約金性質，
      係屬懲罰性之違約金，目的在於強制被告等履行債務，尚
      非僅著眼於原告所受損害之填補，此項約定於被告締約時
      ，即已預見，並為約定，再以兩造所約定之違約金，係遲
      延履行在六個月以內部分，按約定利率10%，遲延超過六
      個月部分，按約定利率20%計算，以本件原告所請求如附
      表1所示之利率而言，為3.75%及5.45%，其10%及20%各分
      別為0.375%、0.75%，0.545%及1.09%，合計遲延利息之請
      求，僅為4.125%、4.5%、5.995%、6.54%，與法定利率5%
      相去不達，以目前之經濟狀況而言，尚難謂有過高之情事
      ，被告主張違約金過高，應予酌減云云，尚非可採。
    (四)復按私文書應由舉證人證其真正，但他造於其真正無爭執
      者，不在此限，民事訴訟法第357條著有明文。本件原告
      主張丁○○於93年9月23日之借據、94年11月16日之週轉
      金貸款契約上簽章擔任連帶保證人之事實，為丁○○所否
      認，則按諸上開規定，自應由原告就上開借據及週轉金貸
      款契約對於丁○○之部分為真實，負舉證之責。原告雖主
      張其上之印文與丁○○所自承78年12月11日簽署之授信約
      定書上之印文相同，依該授信約定書第2條之約定，丁○○未通知原告及辦妥變更或註銷印鑑手續前，仍應就該印
      文之交易行為負責，並負損害賠償責任，又丁○○自己使
      用印章或由其使用人蓋章為常態事實，丁○○主張非其自
      已或其使用人所蓋，係為變態事實，應由丁○○負舉證責
      任云云。惟查，原告所舉丁○○於78年12月11日授信約定
      書第2條約定：「立約人因名稱、組織、章程內容、印鑑
      、代表人、代表人權限範圍或其他足以影響貴行權益變更
      情事發生時，應即以書面將變更情事通知貴行，並辦妥變
      更或註銷留存印鑑之手續，於未為前項通知及變更或註銷
      留存印鑑手續前與貴行所為之交易，立約人均願負其責任
      ，如因而造成貴行損害，並負賠償責任。」該約定徒依丁○○留存之印鑑，認定與原告所有往來之交易行為是否成
      立，免除原告應盡交易時之注意義務，而該授信約定書並
      無期限，亦無約往來之債務範圍，顯然不當加重丁○○之
      負擔，況原告為銀行，於逐筆貸款交易時，核對借款人及
      保證人之身分資料，並要求借款人或保證人親自到場簽名
      蓋章，並無困難，上開約定，實顯失公平，依修正後民法
      債編施行法第17條、民法第247條之1第1款及第2款之規定
      ，上開授信約定書第2條約定無效。因此，縱認93年9月23
      日之借據、94年11月16日之週轉金貸款契約上之印文與78
      年12月11日之授信約定書上之印文相同，亦不得以之主張
      丁○○使用該印章之常態事實，逕而要求丁○○負舉證非
      其使用之事實，況上開文件之印文縱屬相同，即如原告所
      自承對保時一定要找到保證人（本院卷第243頁反面)，證
      人即原告之承辦人戊○○亦到庭證稱對保時有核對身分證
      等語 (本院卷第130頁反面)，可知於原告實務作業上，亦
      非僅憑印章是否相同判斷是為真實之交易人，是難以印文
      相同，即謂應由丁○○證明非其蓋章或非其使用人蓋章，
      仍應由原告舉證證明丁○○有於上開借據及週轉金貸款契
      約書擔任連帶保證人之意思表示；從而，原告請求鑑定上
      開印文是否真正部分，本院亦認無必要。復查，上開借據
      、週轉金貸款契約及同時期所簽之授信約定書，經本院送
      請內政部警政署刑事警察局鑑定結果，因現有資料無法鑑
      定，有該署鑑定書在卷可查。原告雖又主張丁○○自承78
      年12月7日之授信約定書及印鑑卡為其親自簽名，91年12
      月11日之週轉金貸款契約、委任保證書及授信約定書亦為
      其親自簽名，足證其有二種不同之簽名筆跡云云。惟人之
      簽名，會隨時間之經過而逐漸改變，是以鑑定單位，於從
      事鑑定時，多要求同時期之筆跡，而上開丁○○所自認簽
      名之筆跡，相隔近13年，當有所差異，原告以此主張丁○○之簽名有二種不同之簽名筆跡云云，要屬推測之詞，不
      足採信。又證人戊○○雖證稱其於承辦本件對保時，皆有
      核對其身分證等語，但於本院要求其指認是否為當場之己○○及丁○○，其就己○○部分能當庭指認，而丁○○部
      分則無法當場指認，足見其亦未能確認丁○○於上開借據
      及週轉金貸款契約書上簽名。此外，原告復未能提出證據
      證明上開借據、週轉金貸款契約書上之丁○○簽名為真正
      ，其主張丁○○應依該借據及週轉金貸款契約書負連帶保
      證人責任，即非有據。
    (五)末按保證人與債權人約定就債權人與主債務人間所生一定
      債之關係範圍內之不特定債務，預定最高限額，由保證人
      保證之契約，學說上稱為最高限額保證；此種保證契約如
      定有期間，在該期間內所生約定範圍內之債務，不逾最高
      限額者，均為保證契約效力所及；如未定期間，保證契約
      在未經保證人依民法第七百五十四條規定終止或有其他消
      滅原因以前，所生約定範圍內之債務，亦同；故在該保證
      契約有效期間內，已發生約定範圍內之債務，縱因清償或
      其他事由而減少或消滅，該保證契約依然有效，嗣後所生
      約定範圍內之債務，於不逾最高限額者，債權人仍得請求
      保證人履行保證責任（最高法院77年台上字第943號判例
      意旨參照）。原告主張丁○○於89年4月19日、93年9月23
      日與其簽署之連帶保證書上之對保簽欄之簽名為丁○○所
      為乙節，業據內政部警政署刑事警察局鑑定在案，有該鑑
      定書在卷可憑，丁○○嗣亦對之不再爭執，應堪採信。丁○○既於對保欄上簽名，足見其有為眾興公司連帶保證人
      之意思，而觀諸89年4月19日之連帶保證書係以1,450萬元
      為限額，93年9月23日之連帶保證書係以800萬元為限額，
      保證範圍為眾興公司現在及將來對原告所之借款、票據、
      墊款、保證、損害賠償及其他債務，包括利息、遲延利息
      、違約金及其他費用，核其性質即屬上開判例所稱之最高
      限額保證契約，被告辯稱並非最高限額保證契約，其後之
      借款與之無關云云，並非可採。眾興公司向原告所借如附
      表1編號1、2所示之款項既在上開二保證書之保證期限內
      ，原告主張丁○○應依該二連帶保證契約，與眾興公司就
      其債務負連帶清償之責，即屬有據。又該二連帶保證契約
      保證限額一為1,450萬元，一為800萬元，合計2,250萬元
      。因此，附表1編號1之款項丁○○應與眾興公司連帶清償
      ，附表1編號2之款項，則僅於本金20,873,268元及其利息
      與違約金與其他被告連帶清償，超出部分，即難請求丁○○清償。
    (六)綜上所述，原告依消費借貸及連帶保證契約關係，請求被
      告眾興公司、丙○○、丁○○、己○○連帶給付原告1,62
      6,732元及如附表1編號1所示之利息、違約金；請求眾興
      公司、丙○○、丁○○、己○○、甲○○連帶給付原告20
      ,873,268元及如附表1編號2所示之利息、違約金；請求眾
      興公司、丙○○、己○○、甲○○連帶給付原告22,652,
      732元及如附表1編號2所示之利息、違約金；請求眾興公
      司、丙○○、己○○、甲○○連帶給付14,699,000元及如
      附表1編號3所示之利息、違約金之範圍為內，為有理由，
      應予准許，逾上開範圍之請求，為無理由，應予駁回。
六、原告就其勝訴部分，陳明願供擔保以代釋明聲請宣告假執行
    ；己○○及丁○○就其敗訴部分，陳明願供擔保為免假執行
    之宣告，均核無不合，又眾興公司、丙○○及甲○○部分，
    本院依職權認為以宣告渠等預供擔保而免為假執行為適當，
    爰酌定如附表所示之相當擔保金額准許之。至於原告敗訴部
    分，其假執行之聲請失所附麗，應併予駁回之。
據上論結，本件原告之訴為一部有理由，一部無理由，依民事訴
訟法第385條第1項前段、第79條、第85條第2項、第390條第2項
、第392條第2項，判決如主文。
中    華    民    國    97    年    5    月     30    日
                  民事第四庭法  官  劉坤典
以上為正本係照原本作成
如對本判決上訴須於判決送達後20日內向本院提出上訴狀
中    華    民    國    97    年    5    月     30    日
                            書記官  陳素卿
附表一：
┌──┬─────┬───┬──────┬─────────────┬────────────┐
│編號│本  金    │年利率│利息起算日  │違約金按左開利率10%計算   │違約金按左開利率20%計算 │
├──┼─────┼───┼──────┼─────────────┼────────────┤
│  １│1,626,732 │3.75% │96年3月1日  │96年3月31日至96年9月30日  │96年10月1日至清償日     │
├──┼─────┼───┼──────┼─────────────┼────────────┤
│  ２│43,526,000│5.45% │96年3月17日 │96年4月17日至96年10月16日 │96年10月17日至清償日    │
├──┼─────┼───┼──────┼─────────────┼────────────┤
│  ３│14,699,000│5.45% │96年3月1日  │96年3月31日至96年9月30日  │96年10月1日至清償日     │
├──┴─────┴───┴──────┴─────────────┴────────────┤
│備註：1.貨幣別：新臺幣。                                                                    │
│      2.起息之迄日：清償日。                                                                │
│      3.丁○○就編號2部分，就本金部分，以20,873,268元與其他被告連帶清償。                   │
└──────────────────────────────────────────────┘
附表二：註：貨幣別：新臺幣
┌─────┬───────────┬────────────┐
│主文項別  │原告假執行預供擔保金額│被告免假執行預供擔保金額│
├─────┼───────────┼────────────┤
│主文第1項 │54萬元                │1,626,732元             │
├─────┼───────────┼────────────┤
│主文第2項 │695萬元               │20,873,268元            │
├─────┼───────────┼────────────┤
│主文第3項 │755萬元               │22,652,732元            │
├─────┼───────────┼────────────┤
│主文第4項 │490萬元               │14,699,000元            │
└─────┴───────────┴────────────┘


司法院資訊處製作；財團法人民間司法改革基金會備份。
